【裁判字號】    97,抗,145
【裁判日期】    970616
【裁判案由】    本票裁定
【裁判全文】
臺灣板橋地方法院民事裁定               97年度抗字第145號
抗  告  人  乙○○
            丙○○
相  對  人  國泰世華商業銀行股份有限公司
法定代理人  甲○○
上列當事人間本票裁定事件，抗告人對於中華民國97年2 月27日
臺灣板橋地方法院簡易庭97年度票字第1696號裁定提起抗告，本
院合議庭裁定如下：
    主  文
抗告駁回。
抗告程序費用由抗告人負擔。
    理  由
一、按執票人向本票發票人行使追索權時，得聲請法院裁定後強
    制執行，票據法第123 條定有明文。又本票執票人依上開法
    條之規定，聲請法院裁定及抗告法院之裁定，僅依非訟案件
    程序，以審查強制執行許可與否，並無確定實體上法律關係
    存否之效力，如發票人就票據債務之存否有爭執時，應由發
    票人提起確認之訴，以資解決，最高法院56年臺抗字第714
    號、57年臺抗字第76號著有判例。
二、本件相對人主張：伊執有抗告人為發票人，如原裁定所示之
    本票1 紙，並免除作成拒絕證書，詎屆期提示未獲付款，依
    票據法第123 條聲請裁定許可強制執行等情，已據提出本票
    1 紙為證，原裁定予以准許，即無不合。抗告意旨略以：原
    審裁定准許本票強制執行事件，其中主文記載金額為新臺幣
    （下同）一千零三十四萬元，理由中卻載明該金額為103,40
    0,000 元，明顯本票金額錯誤，依法提起抗告。又本件相對
    人與抗告人之間債權債務已回復正常繳款繳息之狀態，相對
    人提前提起本票裁定又聲請支付命令之核發，明顯重複獲取
    執行名義，甚有不當得利之疑慮，相對人應撤回裁定之聲請
    為合適等語。查原審之裁定中，其主文記載金額為一千零三
    十四萬元，惟於理由中卻記載為103,400,000 元，應屬誤植
    之顯然錯誤，原審以裁定更正即可補正之，並不影響原裁定
    之效力，故抗告人據此提起抗告，尚無理由。次查抗告人所
    稱已回復正常繳款繳息之狀態，即使屬實，亦係實體上之爭
    執，應由其另行提起訴訟，以資解決，於非訟程序不得加以
    審究，仍應為許可強制執行之裁定，故本件抗告並無理由，
    應予駁回。
三、據上論結，本件抗告為無理由，依非訟事件法第46條、第21
    條第2 項，民事訴訟法第495 條之1 第1 項、第449 條第1
    項、第78條，裁定如主文。
中    華    民    國    97    年    6     月    16    日
             ?? 民事第二庭  審判長法  官  蕭胤瑮
                ???              法  官  許麗華
                      ???        法  官  陳靜茹
以上正本證明與原本無異。
如不服本裁定，僅得於收受本裁定正本送達後10日內，以適用法
規顯有錯誤為理由，向本院提出再抗告狀（須附繕本1 份及繳納
再抗告裁判費新臺幣1,000 元），經本院許可後始可再抗告。
中    華    民    國    97    年    6     月    16    日
                                    書記官  孫國慧


司法院資訊處製作；財團法人民間司法改革基金會備份。
